【裁判字號】    92,訴,256
【裁判日期】    920530
【裁判案由】    毒品危害防制條例
【裁判全文】
臺灣士林地方法院刑事判決                          九十二年度訴字第二五六號
    公  訴  人  臺灣士林地方法院檢察署檢察官
    被      告  甲○○
右列被告因違反毒品危害防制條例案件，經檢察官提起公訴（九十一年度毒偵字第一
三四號），本院判決如左：
    主  文
甲○○連續施用第一級毒品，累犯，處有期徒刑拾壹月，扣案之第一級毒品海洛因壹
包（淨重零點壹肆公克）沒收銷燬；又連續施用第二級毒品，累犯，處有期徒刑陸月
。應執行有期徒刑壹年肆月，扣案之第一級毒品海洛因壹包（淨重零點壹肆公克）沒
收銷燬。
    事  實
一、甲○○前因詐欺案件，經本院於民國八十七年七月二日以八十七年訴字第二四四
    號判處有期徒刑三月確定，並於九十年一月十七日易科罰金執行完畢。又前因二
    次施用毒品案件，先後經本院以八十九年毒聲字第一六三號裁定及九十年毒聲字
    第三一九號裁定送觀察、勒戒後，均認無繼續施用毒品傾向，分別由臺灣士林地
    方法院檢察署檢察官於八十九年二月十一日以八十九年度毒偵字第三五五號及九
    十年八月二十日以九十年度毒偵緝字第一三三號處分不起訴確定。詎甲○○仍不
    知悛悔，復基於施用第一級毒品之概括犯意，自九十年八月二十二日觀察、勒戒
    執行完畢出所後經五、六月之某日起至九十一年九月二十四日上午某時止，連續
    在其位於台北市南港區○○○路○段二三號三樓住處，以香菸內摻入海洛因粉
    末抽煙方式，施用第一級毒品海洛因，平均三、四日或一、二星期施用一次；另
    基於施用第二級毒品之概括犯意，自九十年八月二十二日觀察、勒戒執行完畢出
    所後經一、二月之某日起至九十一年九月二十四日上午某時止，連續在上址住處
    及台北市南港區友人家中，以玻璃球內放置安非他命後點火燒烤吸煙之方式，施
    用第二級毒品安非他命，平均一星期施用一、二次。嗣於九十一年九月二十四日
    下午一時三十分許，為警在台北市○○區○○路一號前查獲，當場在其身上扣得
    其所有之海洛因一包（淨重．一四公克），並徵得其同意後採尿送驗。嗣因甲
    ○○為警所採上開尿液，經送鑑驗結果呈毒品陽性反應，始悉上情。
二、案經臺北市政府警察局內湖分局報告臺灣士林地方法院檢察署檢察官偵查起訴。
    理  由
一、右揭事實業據被告甲○○於本院審理時坦白承認，又被告為警查獲時所採尿液，
    經送臺北市立療養院初驗及國防部憲兵司令部刑事鑑識中心複驗後，結果均呈安
    非他命類陽性反應，有卷附該院於九十一年十月十七日出具之煙毒尿液檢驗報告
    書（附於九十一年度毒偵字第一三四號卷第十七頁）及該中心於九十二年三月
    二十四日出具之（九二）宇鑑字第三五八九號鑑驗通知書（附於上開偵卷第五
    十二頁）各乙紙可稽，再被告為警查獲時，在其身上扣得之白色粉末一包（淨重
    ．一四公克），經法務部調查局鑑驗後，證實內含第一級毒品海洛因成分，亦
    有該局於九十一年十一月十八日出具之調科壹字第四三一二九號鑑定通
    知書乙紙在卷可憑（附於上開偵卷第四十二頁）；至依上開尿液鑑驗報告所示，
    被告為警查獲當日所採尿液經鑑驗結果雖未呈嗎啡（即施用海洛因之代謝物）陽
    性反應，核與被告所供為警查獲當日早上尚有施用海洛因乙情似有未合，然以被
    告於本院調查時即供承自己每次施用海洛因之份量均為少量，而人體代謝毒品之
    速度原本因人而異，參以本案復有上開被告持有之海洛因扣案為憑，是被告尿液
    並未檢出嗎啡陽性反應之事實，尚不足推翻被告施用海洛因自白之真實性。
    綜上所陳，應認本案被告之自白與事實相符，可以採信；又被告前因二次施用毒
    品案件，先後經本院裁定送觀察、勒戒後，均認無繼續施用毒品傾向，經檢察官
    分別於八十九年二月十一日及九十年八月二十日處分不起訴確定等情，亦有臺灣
    士林地方法院檢察署刑案資料查註紀錄表及不起訴處分書二份在卷可考，是被告
    於上開二次不起訴處分確定後五年內，三犯本案施用第一級毒品罪及施用第二級
    毒品罪，犯行事證明確，可以認定。
二、查海洛因為毒品危害防制條例第二條第二項第一款所稱之第一級毒品，安非他命
    則為同條例之同條項第二款所稱之第二級毒品。又犯毒品危害防制條例第十條施
    用毒品之罪者，檢察官應先將被告送觀察、勒戒，經觀察、勒戒後，無繼續施用
    毒品傾向者，應由檢察官為不起訴處分；依前開規定為不起訴處分後，五年內再
    犯施用毒品之罪，經觀察、勒戒後，認有繼續施用毒品之傾向或三犯以上者，不
    適用前項規定，但應由檢察官聲請法院裁定令入戒治處所施以強制戒治，毒品危
    害防制條例第二十條定有明文；本案被告係三犯施用毒品罪，業據認定如前，依
    據上開說明，自應依法處罰。故核被告甲○○所為，係犯毒品危害防制條例第十
    條第一項之施用第一級毒品罪及同條第二項之施用第二級毒品罪。其分別持有第
    一級毒品海洛因及第二級毒品安非他命之低度行為，應各為施用毒品之高度行為
    所吸收，均不另論以持有毒品罪。被告連續多次施用第一級毒品及第二級毒品之
    犯行，各時間密接，犯罪構成要件相同，顯係分別基於概括犯意為之，各為連續
    犯，應分別以一罪論，並均依刑法第五十六條規定加重其刑，起訴書雖僅記載被
    告自九十一年八月起至同年九月二十三日止連續施用第一級毒品海洛因及於九十
    一年九月二十四日下午五時許採尿前回溯九十六小時內某時施用第二級毒品安非
    他命之犯行，然被告所犯本案其餘施用毒品犯行，與上開起訴犯行間各有連續犯
    之裁判上一罪關係，基於審判不可分原則，本院自應併予審究，附此敘明。又被
    告所犯上開二罪，犯意各別，罪名互異，應予分論併罰。被告曾犯如事實欄所示
    前科，有臺灣高等法院被告全國前案紀錄表附卷可考，其於有期徒刑執行完畢後
    五年內，再犯本案有期徒刑以上之各罪，均為累犯，應依刑法第四十七條規定，
    遞加重其刑。爰審酌被告曾因施用毒品犯行而二度送觀察、勒戒後，仍不知悛悔
    ，復再施用第一級毒品及第二級毒品，顯已有成癮性，惟念其施用毒品乃戕害自
    己身心健康，尚未危及他人並其犯罪之動機、目的、智識程度等一切情狀，分別
    量處如主文所示之刑並定應執行之刑，以示懲儆。
三、扣案之海洛因一包（驗餘淨重‧一四公克）係查獲之第一級毒品，不問是否屬
    於犯人所有，應依毒品危害防制條例第十八條第一項前段之規定，諭知沒收銷燬
    。
據上論斷，應依刑事訴訟法第二百九十九條第一項前段，毒品危害防制條例第十條第
一項、第二項、第十八條第一項前段，刑法第十一條、第五十六條、第四十七條、第
五十一條第五款，判決如主文。
本案經檢察官張紜瑋到庭執行職務。
中      華      民      國     九十二     年      五     月    三十     日
                                      臺灣士林地方法院刑事第四庭
                                        審判長法  官  謝  靜  恒
                                              法  官  洪  慕  芳
                                              法  官  吳  祚  丞
右正本證明與原本無異。
如不服本判決應於送達後十日內向本院提出上訴狀。
                                              書記官  林  立  原
中      華      民      國     九十二     年      六     月     二      日
附錄本判決論罪科刑依據之法條：
毒品危害防治條例第十條：
  施用第一級毒品者，處六月以上五年以下有期徒刑。
  施用第二級毒品者，處三年以下有期徒刑。


司法院資訊處製作；財團法人民間司法改革基金會備份。
